【裁判字號】    89,易,525
【裁判日期】    891027
【裁判案由】    竊盜
【裁判全文】
臺灣花蓮地方法院刑事判決                          八十九年度易字第五二五號
    公  訴  人  臺灣花蓮地方法院檢察署檢察官
    被      告  甲○○
右列被告因竊盜案件，經檢察官提起公訴（八十九年度偵字第一六一三號），本院判
決如左：
    主  文
甲○○竊盜，處有期徒刑肆月，緩刑貳年。
扣案之鑰匙壹支沒收。
    事  實
一、甲○○意圖為自己不法之所有，於民國（下同）八十九年五月六日下午十七時許
    ，在花蓮縣玉里鎮○○○街二八號前，持其所有鑰匙一支，徒手竊取徐勝樹所有
    而由乙○○所持有之車號ＱＡＤ－一八七號輕型機車，得手後留供己用，嗣於八
    十九年五月七日上午十一時許，甲○○騎乘上揭贓車在玉里火車站前，為警查獲
    ，並取回上述失竊之車牌號碼ＱＡＤ－一八七號輕型機車一部並扣得鑰匙一支。
二、案經花蓮縣警察局玉里分局報請台灣花蓮地方法院檢察署檢察官偵查起訴。
    理  由
一、訊據被告甲○○矢口否認有上揭竊盜行為，辯稱：上揭機車係伊在今年四月間以
    新台幣一千四百元向綽號「阿富」之六十多歲男子所購買，並非伊所偷等語。惟
    查，被告於警訊中初則辯稱：該機車是伊在大同路向一男一女借來的云云，嗣則
    於偵查、審理時改稱係向綽號「阿富」之人所購買，前後所辯之詞不一，已難認
    其所辯之詞為可採。況且上開機車係於八十九年五月六日始失竊，被告甲○○更
    不可能於今年四月間即可向綽號「阿富」之男子買受，再該機車僅失竊一日，即
    為被告持有，時間密接，則被告所辯，前後矛盾，顯係事後卸責之詞，不足採信
    。此外，復有告訴人乙○○指述綦詳，證人陳冠君證述明確，並有贓物領據一紙
    附卷可稽，且有鑰匙一支扣案足憑，本件事證明確，被告竊盜犯行洵堪認定，應
    予依法論科。
二、核被告甲○○所為，係犯刑法第三百二十條第一項之竊盜罪。爰審酌被告前曾有
    贓物犯行（尚不構成累犯），不知悔悟，及其犯罪之動機、目的，所生之損害及
    被告犯罪後之態度不良等一切情狀，量處如主文所示之刑。又被告甲○○前未曾
    受有期徒刑以上刑之宣告，有臺灣花蓮地方法院檢察署刑案資料查註紀錄表及本
    院被告全國前案紀錄表各乙紙在卷可稽，因一時失慮，貪圖便利，致罹刑典，且
    年近七旬，犯罪情節尚屬輕微，經此刑之宣告後，應知警惕而無再犯之虞，本院
    因認暫不執行其宣告刑為適當，並予以宣告緩刑二年，用啟自新，並觀後效。至
    扣案之鑰匙一支，為被告所有供本件犯罪所用之物，應併予宣告沒收。
據上論斷，應依刑事訴訟法第二百九十九條第一項前段，刑法第三百二十條第一項、
第七十四條第一款、第三十八條第一項第二款，罰金罰鍰提高標準條例第一條前段，
判決如主文。
中      華      民      國    八  十  九    年    十    月    二十七    日
                              臺灣花蓮地方法院刑事庭
                                  法  官  林  國  泰
右正本證明與原本無異。
如對本判決不服，應於送達後十日內，向本院提出上訴狀。（應抄附繕本）告訴人或
被害人如對於本判決不服者，應具備理由請求檢察官上訴，其上訴期間之計算係以檢
察官收受判決正本之日期為準。
                                  法院書記官
中      華      民      國    八  十  九    年    十    月    三十一    日
附錄本判決論罪之法律條文：
刑法第三百二十條
意圖為自己或第三人不法之所有，而竊取他人之動產者，為竊盜罪，處五年以下有期
徒刑、拘役或五百元以下罰金。
意圖為自己或第三人不法之利益，而竊佔他人之不動產者，依前項之規定處斷。
前二項之未遂犯罰之。


司法院資訊處製作；財團法人民間司法改革基金會備份。
